臺灣臺東地方法院刑事裁定
111年度聲字第255號
聲  請  人  臺灣臺東地方檢察署檢察官
受  刑  人  蘇建財




上列聲請人因對受刑人數罪併罰有二裁判以上，聲請定其應執行
之刑（111年度執聲字第161號），本院裁定如下：
    主  文
蘇建財犯如附表所示之罪，各處如附表所示之刑，應執行有期徒
刑伍月，如易科罰金，以新臺幣壹仟元折算壹日。
    理  由
一、聲請意旨略以：受刑人蘇建財因犯如附表所示等案件，先後
    經法院判決確定如附表，應依刑法第53條、第51條第5款規
    定，定其應執行之刑，爰依刑事訴訟法第477條第1項聲請定
    其應執行刑等語。
二、按裁判確定前犯數罪者，併合處罰之；數罪併罰，有二裁判
    以上者，應依第51條之規定，定其應執行之刑；數罪併罰，
    宣告多數有期徒刑者，於各刑中之最長期以上，各刑合併之
    刑期以下，定其刑期，但不得逾30年；犯最重本刑為5年以
    下有期徒刑以下之刑之罪，而受6月以下有期徒刑或拘役之
    宣告者，得以新臺幣1千元、2千元或3千元折算1日，易科罰
    金，刑法第50條第1項前段、第53條、第51條第5款、刑法第
    41條第1項前段分別定有明文。又裁判以上數罪，縱其中一
    部分已執行完畢，如該數罪尚未全部執行完畢，因與刑法第
    54條，及司法院院字第1304號解釋所謂僅餘一罪之情形有別
    ，自仍應依刑法第53條之規定，定其應執行之刑。而定應執
    行之刑，應由犯罪事實最後判決之法院檢察官聲請該法院依
    法裁定之，不能因犯罪之一部分所科之刑業經執行完畢，而
    認檢察官之聲請為不合法，予以駁回，至已執行部分，自不
    能重複執行，應由檢察官於指揮執行時扣除之，此與定應執
    行刑之裁定無涉（最高法院81年度台抗字第464號、86年度
    台抗字第472號裁定意旨參照）。經查：
(一)本件受刑人因犯如附表所示之各罪等，經本院先後判處如附
    表所示之刑確定，有各該判決書及臺灣高等法院被告前案紀
    錄表等資料在卷可稽。又附表編號2所示之犯罪時間在附表
    編號1所示裁判確定（民國110年10月12日）前，而本件聲請
    定應執行刑之犯罪事實最後判決法院為本院，是上開犯罪乃
    於裁判確定前所犯之數罪。又受刑人所犯如附表編號1至2所
    示之罪所宣告之刑均得易科罰金，依刑法第50條第1項但書
    規定反面解釋，自得併合處罰而定應執行刑，檢察官據此聲
    請定其應執行之刑，本院審核有關卷證後，認本件聲請為正
    當，應予准許。
(二)本件定刑下限為有期徒刑3月（即最長期之宣告刑為附表編
    號1、2所示之刑），亦不得逾越刑法第51條第5款所定法律
    之外部界限，即不得重於附表編號1至2所示之罪加計之總和
    （即有期徒刑6月），審酌受刑人所犯如附表所示各罪，均
    為不能安全駕駛動力交通工具罪，犯罪類型相同、兼衡附表
    編號2所示之罪前經聲請人以109年度偵字第1332號案件為緩
    起訴處分確定，緩起訴期間自109年6月4日起至110年12月3
    日止，嗣因受刑人於上開緩起訴期間再犯附表編號1之罪，
    該緩起訴處分始遭撤銷，有上揭案件緩起訴處分書、撤銷緩
    起訴處分書及前揭被告前案紀錄表在卷可稽，並考量受刑人
    犯罪行為之不法與罪責程度、數罪所反應受刑人人格特性與
    傾向，及對其施以矯正之必要性等情狀，定其應執行之刑如
    主文所示，並諭知易科罰金折算之標準。
(三)至於受刑人所犯附表編號1之罪，雖於110年12月1日易科罰
    金執行完畢，有上開被告前案紀錄表在卷可稽，惟附表編號
    2所示之罪係在附表編號1所示之罪判決確定前所犯，合於數
    罪併罰要件，依上開說明，僅由檢察官於指揮執行時扣除之
    ，尚不影響本案應予合併定刑之結果。另本案僅聲請就附表
    所示2罪定其應執行之刑，牽涉案件情節單純，可資減讓之
    刑期幅度有限，顯無必要再命受刑人以言詞、書面或其他適
    當方式陳述意見，尚與最高法院刑事大法庭110年度台抗大
    字第489號裁定意旨無違，附此敘明。
三、依刑事訴訟法第477條第1項，刑法第53條、第51條第5款、
    第41條第1項前段，裁定如主文。　　
中　　華　　民　　國　　111 　年　　7 　　月　　7 　　日
                  刑事第二庭  法　官  姚亞儒
以上正本證明與原本無異。
如不服本裁定，應於裁定送達後5日內向本院提出抗告狀（須附
繕本）。
「切勿逕送上級法院」
                              書記官  楊姿敏　　　　　
中　　華　　民　　國　　111 　年　　7 　　月　　7 　　日
附表：受刑人蘇建財定應執行刑案件一覽表
編　　　　　號  1 2 罪　　　　　名  不能安全駕駛動力交通工具罪 不能安全駕駛動力交通工具罪 宣　　告　　刑  有期徒刑3月，如易科罰金，以新臺幣1,000元折算1日。 有期徒刑3月，如易科罰金，以新臺幣1,000元折算1日。 犯　罪　日　期  110年3月31日 109年1月27日 偵查(自訴)機關 年　度　案　號  臺東地檢110年度偵字第1743號 臺東地檢110年度撤緩偵字第50號    最  後  事實審 法    院 臺東地院 臺東地院  案    號 110年度東交簡字第175號 111年度東交簡字第37號  判 決日 期 110年9月3日 111年2月22日    確 定  判 決 法    院 臺東地院 臺東地院  案    號 110年度東交簡字第175號 111年度東交簡字第37號  確 定日 期 110年10月12日 111年3月22日 備　　　　　註  臺東地檢110年度執字第1155號(已執畢) 臺東地檢111年度執字第547號